臺灣基隆地方法院刑事判決　
110年度訴字第22號
公  訴  人  臺灣基隆地方檢察署檢察官
被      告  許如怡



            朱舜謙


上列被告因傷害等案件，經檢察官提起公訴 （109年度偵字第35
00號、第3824號），本院判決如下：
    主  文
本件被訴傷害部分，均公訴不受理。
    理  由
一、公訴意旨略以：被告（兼告訴人）丙○○與被告甲○○（兼告訴
    人）素不相識；被告丙○○於民國109年5月8日上午7時53分許
    ，在基隆市○○區○○街0號「堡爺」早餐店前，乘早餐店店員
    將早餐交付乙○○（99年2月生，為未滿12歲之兒童）之際，
    竟當場基於強制之犯意，從中強行取走乙○○所購買之早餐，
    而妨害乙○○取得早餐之權利（被告丙○○所涉強制罪部分，另
    以簡易判決處刑程序審結）；旁人楊舒涵（所涉傷害等罪嫌
    ，經檢察官為不起訴處分確定）見狀，遂將早餐奪回交予乙○○，二人因此發生衝突，一旁購買早餐之被告甲○○見狀介入
    勸阻，詎被告兼告訴人二人另起爭執，各基於傷害之犯意，
    被告丙○○朝甲○○之手臂咬下、並以指甲抓甲○○手臂，使甲○○
    因而受有左側上臂5公分咬傷、左側前臂4處5公分抓傷之傷
    害，被告甲○○則徒手毆打丙○○頭部4、5下，丙○○因而受有頭
    部鈍傷之傷害。因認被告二人均涉犯刑法第277條第1項之傷
    害罪嫌等語。
二、按告訴乃論之罪，告訴人於第一審辯論終結前，得撤回其告
    訴；又告訴經撤回者，應諭知不受理之判決；不受理之判決
    ，得不經言詞辯論為之；刑事訴訟法第238條第1 項、第303
    第3款、第307條分別定有明文。
三、查本件被告兼告訴人丙○○、甲○○二人互控之案件，公訴人認
    被告二人均是觸犯刑法第277條第1項之傷害罪嫌，依刑法第
    287 條前段規定，須告訴乃論，茲因被告兼告訴人二人經本
    院調解成立，有本院110年11月12日110年度附民移調字第26
    0號調解筆錄在卷可參（本院卷），被告二人互對對方致歉
    ，並均表示不予追究，二人同日具狀撤回本件刑事告訴（本
    院卷），揆諸前開說明，本件被告二人所涉傷害部分，爰不
    經言詞辯論，逕為不受理判決之諭知。
四、至被告丙○○另涉刑法第304條第1項之強制罪、第305條之恐
    嚇罪嫌部分，另經合議庭裁定由受命法官逕以簡易判決處刑
    程序處理，附此敘明。
五、據上論斷，應依刑事訴訟法第303條第3 款、第307條，判決
    如主文。
中　　華　　民　　國　　110 　年　　11　　月　　12　　日
                  刑事第四庭審判長法  官  齊潔
                                  法  官  周霙蘭
                                  法  官  李辛茹
以上正本證明與原本無異。
如不服本判決應於收受送達後20日內向本院提出上訴書狀，並應
敘述具體理由；其未敘述上訴理由者，應於上訴期間屆滿後20日
內向本院補提理由書(均須按他造當事人之人數附繕本)「切勿逕
送上級法院」。
中　　華　　民　　國　　110 　年　　11　　月　　12　　日
                                  書記官  陳彥端